Minutes et répertoires du notaire Philippe LAMIRAL, 1585 - 25 septembre 1590 (étude XXXIII)
Archives nationales
- Minutes de Philippe LAMIRAL, 1585 - 25 septembre 1590; MC/ET/XXXIII/201 - MC/ET/XXXIII/207
  - Minutes. 1586, MC/ET/XXXIII/203; registre
    - Bail pour 3 ans du 5 décembre 1585 et moyennant 40 écus par an du revenu de la cure de Châtenay, diocèse de Paris (: Châtenay-Malabry, 92) par Gervais Barbin, principal du collège des Dix-Huit et curé, à Charles Vigneron, prêtre du diocèse de Beauvais, desservant la dite cure, fils de Nicolas 
      Précisions sur les lieux: Châtenay-Malabry (Hauts-de-Seine)--Saint-Germain (église)
      bail; Châtenay-Malabry (Hauts-de-Seine); Clermont (Oise); Barbin, Gervais; Vigneron, Charles; Vigneron, Nicolas; curé; directeur d'établissement d'enseignement; enseignant; prêtre; percepteur
    - Association de ce jour jusqu'au décès du premier mourant, entre Léon Savine, imprimeur, et François Plumion, imprimeur, demeurant à Paris, rue de la Calendre[Colombe], maison des ' Trois fourneaux '., 13 janvier 1586; MC/ET/XXXIII/203
      acte de société; Plumion, François; Savine, Léon; imprimeur
    - Contrat de mariage entre Baptiste Hullon, praticien au Palais, aspirant à l'état de procureur, fils de Simon Hullon, receveur et payeur des gages des officiers du Présidial de Vitry-le-François (51) et de défunte Marie de Bezançon, et Claude Merceron, fille mineure de Jacques Merceron, procureur au Parlement, et de défunte Marie Noyau., 13 janvier 1586; MC/ET/XXXIII/203
      contrat de mariage; Hullon, Baptiste; Hullon, Simon; Bezançon Marie de; Merceron, Claude; Merceron, Jacques; Noyau, Marie; juriste
    - Quittance par Guillaume Quesnay, praticien à Montreuil au Val-de-Gallée (: Versailles, 78), à Etienne Fontaine, maître principal du collège de Calvi, curé de Saint-Martin-de-Bièvre-le-Chârtel (91) de 8 écus pour le rachat de 24 sols parisis de rente de bail d'héritage créée par contrat du 16 août 1566., 14 janvier 1586; MC/ET/XXXIII/203
      Précisions sur les lieux: Versailles (Yvelines)--Montreuil
      quittance; Versailles (Yvelines); Fontaine, Etienne; Quesnay, Guillaume; curé; juriste; directeur d'établissement d'enseignement; enseignant
    - Bail pour 9 ans de la Saint-Jean-Baptiste 1586 et moyennant 466 écus 2/3 de tous les revenus de l'abbaye de Nesle-la-Reposte (51), diocèse de Troyes, baillage de Sezanne par Mathieu Le Bossu, historiographe du Roi en langue latine, abbé de Nesle-la-Reposte, demeurant au collège d'Harcourt, à Olivier Coignet et Bonnefoy Petit, marchands demeurant à Coulommiers-en-Brie (77)., 16 janvier 1586; MC/ET/XXXIII/203
      bail; Le Bossu, Mathieu; Coignet, Olivier; Petit, Bonnefoy; commerçant
    - Jacques de Latreyne, étudiant à l'Université, collège des Cholets, dans la chambre de François David, prêtre, boursier théologien, fils de défunts Louis Dappier et Jeanne Dappier. Procuration à Jean de La Place pour assister à un inventaire après décès de son père., 18 janvier 1586; MC/ET/XXXIII/203
      inventaire après décès; Cholets (collège des); étudiant; prêtre; étudiant
    - Protestation par Frère Claude de Craon, religieux de l'abbaye de Marmoutiers, diocèse de Tours, comme procureur du collège de Marmoutiers auprès de Guillaume Zolin, curé de Saint-Etienne-du-Mont à Paris, qui a enlevé ce matin de la chapelle du collège le corps du valet de chambre de Monseigneur le Bâtard d'Orléans., 18 janvier 1586; MC/ET/XXXIII/203
      protêt; Saint-Etienne-du-Mont (église); Collège de Marmoutier; religieux; curé; employé de maison
    - Jacques de La Treyne, étudiant demeurant au collège des Cholets en la chambre de maître François David, boursier théologien, donne procuration en blanc pour assister à l'ouverture du testament de Louis de La Treyne, son père, vivant écuyer, seigneur de La Treyne près Souillac en Quercy., 18 janvier 1586; MC/ET/XXXIII/203
      Cholets (collège des); Souillac (Lot); étudiant; étudiant
    - Par contrat reçu par Pierre Belot, et Jean Le Normand, ce 20 janvier 1586, Jean Savine, imprimeur à Sens (89) a constitué à Pierre Chevillot, imprimeur à Paris, 8 écus 1/3 de rente moyennant 100 écus dont la moitié a été remise par ledit Jean Savine à Léon Savine et François Plumion, imprimeurs associés, pour subvenir à leurs affaires., MC/ET/XXXIII/203
      constitution de rente; Sens (Yonne); Chevillot, Pierre; Savine, Jean; Savine, Léon; Plumion, François; imprimeur
    - Procuration par Michel Aubourg, docteur en théologie, demeurant au collège de Montaigu, comme exécuteur du testament d'Almory Thulleu, curé de Sermaise-sous-Dourdan, 91, à Augustin Mourt, tisserand en toiles à Fernier près La-Ferté-sur-Oise, pour faire inventaire et vendre aux enchères les meubles du défunt., 21 janvier 1586; MC/ET/XXXIII/203
      Précisions sur les lieux: Tergnier (Aisne)--Fargniers
      procuration; Montaigu (collège de); Sermaise (Essonne); Tergnier (Aisne); Aubourg, Michel; Mourt, Augustin; Thulleu, Almory; curé; docteur d'université; tisserand
    - Procuration par Jacques Jacob, prêtre, précepteur au collège des Trois Evêques dit de Cambrai, à Edme Jacob, pour procéder à l'inventaire et au partage des biens de défunt Colin Jacob, son père., 24 janvier 1586; MC/ET/XXXIII/203
      procuration; Jacob, Colin; Jacob, Edme; Jacob, Jacques; précepteur; prêtre
    - Procuration par Jean Quilleau, écolier au collège de Narbonne, à Guillaume Quilleau, bourgeois de Coutances pour recevoir les 8 écus soleil que lui doit Nicolas Roussin, cy-devant étudiant, auquel il les a prêtés, de ses père et mère., 24 janvier 1586; MC/ET/XXXIII/203
      procuration; Narbonne (collège de); Coutances (Manche); étudiant
    - Association à perte et à gain de ce jour jusqu'au décès du premier mourant entre Léon Savine et François Plumyon, imprimeurs à Paris, au devant du ' Petit Navare ', et Pierre Mercier, imprimeur à Paris, rue Traversière, paroisse Saint-Etienne-du-Mont., 27 janvier 1586; MC/ET/XXXIII/203
      acte de société; Traversière (rue); Mercier, Pierre; Savine, Léon; Plumion, François; imprimeur
    - Mathurin Billeheust, procureur du collège de Bayeux et Thomas Derault, marchand à Deraudas, pays du Maine, paroisse de Saint-Fromboult (53), se désistent du contrat passé ce même jour devant Duboys et Chappelain, notaires au Châtelet, portant vente par Derault et Billeheust des meubles et immeubles de la succession de Mathurin Derault, chanoine de Saint-Thomas du Louvre., 28 janvier 1586; MC/ET/XXXIII/203
      renonciation; contrat; Billeheust, Mathurin; Derault, Mathurin; Derault, Thomas; chanoine; commerçant
    - Procuration en blanc par Samuel Mouret, étudiant au collège de Calvi, pour procéder au retrait lignager des héritages vendus depuis moins d'un an et un jour par Jean de Tordesilles, écuyer, seigneur de Waripont [Abbécourt, Aisne ?], son cousin germain maternel, à Jean Le Fèvre, receveur de l'abbaye Saint-Eloi de Noyon et à tous autres., 28 janvier 1586; MC/ET/XXXIII/203; fol.n°45
      Noyon (Oise); étudiant; comptable
    - Jacques Bourlé, docteur en théologie, demeurant au collège de Sorbonne, et Pierre Brocquet, chanoine de Saint-Germain-l'Auxerrois, en qualité de chapelain de la chapelle Saint-Denis fondée en l'église Saint-Germain-l'Auxerrois, baillent, en présence de Baudichon Jullien (qui renonce au bail à lui fait pour 9 ans de la Saint-Martin d'hiver 1581) pour 9 ans de la Saint-Martin d'hiver passé 1585 et moyennant 24 septiers de blé froment à Pierre Fremyn, laboureur à Villeneuve-sous-Dammartin-en-Goelle (77) 24 arpents 1 quartier de terre audite Villeneuve., 29 janvier 1586; MC/ET/XXXIII/203
      bail; Sorbonne; Villeneuve-sous-Dammartin (Seine-et-Marne); Baudichon, Jullien; Bocquet, Pierre; Bourle, Jacques; Fremyn, Pierre; chanoine; docteur d'université; agriculteur
    - Bail pour 4 ans du 27 mai 1586 et moyennant 216 écus 2/3 des revenus de la prévôté de Chalaustre-la-Grande en l'église Saint-Martin-de-Tours par Mathieu Le Bossu, historiographe du Roi, en langue latine, abbé de Nesle-la-Reposte et prévôt de Chalaustre en l'église Saint-Martin-de-Tours, à Claude Syrault, praticien à Chalaustre (77), 31 janvier 1586; MC/ET/XXXIII/203
      Et procuration de Le Bossu à Syrault.
      bail; Le Bossu, Mathieu; Syrault, Claude; juriste
    - Pierre de Villoutreys, seigneur de la Motte de Stains près Saint-Denis-en-France, remet 66 écus 2/3 à l'œuvre et fabrique Notre-Dame-de-Stains (93) pour éteindre une rente de 25 livres léguée par René Vivien, correcteur des comptes, précédemment seigneur de la Motte de Stains., 2 février 1586; MC/ET/XXXIII/203
      quittance; Stains (Seine-Saint-Denis); Villoutreys, Pierre de; Vivien, René
    - Procuration en blanc donnée par Léger Duchesne, lecteur ordinaire du roi, demeurant à Paris, rue Saint-Etienne-des-Grès, pour résigner entre les mains du roi ou de son chevalier son état de lecteur ordinaire du roi en faveur de Frédéric Morel, imprimeur du roi à Paris., 3 février 1586; MC/ET/XXXIII/203
      procuration; Saint-Etienne-des-Grès (rue); Morel, Frédéric (le Jeune); Duchesne, Léger; imprimeur; lecteur du roi (Ancien Régime)
    - Contrat de mariage entre Frédéric Morel, imprimeur du roi, demeurant Grande rue Saint-Jacques, paroisse Saint Benoît, fils de Jeanne Vascosan, veuve de Frédéric Morel, et Isabelle Duchesne, fille de Léger Duchesne, lecteur ordinaire du Roi et secrétaire de sa Majesté, et de Marie Moreau, demeurant à Paris, rue Saint-Etienne-des-Grès. 9 février 1586., 9 février 1586 - 15 février 1586; MC/ET/XXXIII/203
      A la suite: quittance de dot du 15 février 1586.
      contrat de mariage; quittance; Saint-Jacques (grande rue); Saint-Etienne-des-Grès (rue); Morel, Frédéric (le jeune); Vascosan, Jeanne; Morel, Frédéric; Duchesne, Isabelle; Duchesne, Léger; Moreau, Marie; imprimeur
    - Contrat de mariage entre Frédéric Morel, imprimeur du roi, demeurant grande rue Saint-Jacques, paroisse Saint-Benoît, fils de Jean Vascosan, veuve de Frédéric Morel, et Isabelle Duchesne, fille de Léger Duchesne, lecteur ordinaire du roi et secrétaire de sa Majesté, et Marie Moreau, demeurant à Paris, rue Saint-Etienne-des-Grés. Et quittance de dot du 15 février 1586., 9 février 1586 - 15 février 1586; MC/ET/XXXIII/203
      contrat de mariage; quittance; Saint-Etienne-des-Grès (rue); Saint-Jacques (rue); Duchesne, Isabelle; Duchesne, Léger; Moreau, Marie; Morel, Frédéric; Vascosan, Jean; imprimeur; lecteur du roi (Ancien Régime); secrétaire du roi (Ancien Régime)
    - Procuration par Marc-Antoine Coimterel, licencié ès lois, demeurant à Paris, grande rue Saint-Jacques, maison du Grand Cerf, à messire Tristan Genelemyer, abbé du Mont Saint-Martin en Picardie, pour recevoir du cardinal de Sens [Nicolas de Pellevé] les arrérages échus et à échoir de 600 livres de pension annuelle à laquelle le constituant a droit de percevoir sur les fruits de l'abbaye Saint-Paul de Verdun dont le Cardinal est abbé., 10 février 1586; MC/ET/XXXIII/203
      procuration; Saint-Jacques (rue); Grand Cerf (enseigne du); Gouy (Aisne); Verdun (Meuse); abbé; cardinal
    - Procuration par Marc-Antoine Cointerel, licencié en lois, demeurant à Paris, grande rue Saint-Jacques, maison du Grand Cerf, à Dominique Hartton, secrétaire apostolique, pour recevoir de l'héritier de Mathieu Cointerel, Cardinal de Saint-Etienne, la pension de 300 livres à lui léguées par le Cardinal jusqu'au paiement de la somme de 6.000 livres portée au testament., 10 février 1586; MC/ET/XXXIII/203
      procuration; Saint-Jacques (rue); Grand Cerf (enseigne du); secrétaire
    - Donation par Jean Brouard, docteur en droit, chanoine du Mans, avocat au Parlement, demeurant au collège de Sens, à Gillotte Perier, sa mère, veuve de Jean Brouard, seigneur du Domaine, et à Jacques Brouard, son frère, avocat en Parlement, de la ferme et métairie de la Viandraye, située en la paroisse de Colombier et de Saint-Denis, pays du Maine (53) qui lui a été assigné par décret du Parlement le 22 Janvier 1582, dont il se réserve l'usufruit sa vie durant et à charge d'y édifier une chapelle et d'y faire célébrer une messe basse les mardi et vendredi de chaque semaine par le maître d'école de Colombier, s'il est prêtre, ou par un autre ecclésisatique., 10 février 1586; MC/ET/XXXIII/203
      Précisions sur les lieux: Colombiers-du-Plessis (Mayenne)--Les Viandrais (ferme)
      donation; Colombiers-du-Plessis (Mayenne); Saint-Denis-de-Gastines (Mayenne); Brouard, Jacques; Brouard, Jean (fils); Brouard, Jean (père); Perier, Gillotte; avocat; chanoine; docteur d'université; enseignant
    - Constitution, moyennant 50 écus, de 4 écus 10 sols de rente par Robert Cazier, pédagogue au collège de Lisieux, à Pierre Prévost, chapelain du collège de Sorbonne. Et quittance de rachat du 5 mai 1589., 19 février 1586 - 5 mai 1589; MC/ET/XXXIII/203
      constitution de rente; quittance; Cazier, Robert; Prévost, Pierre; enseignant
    - Bail pour 6 ans de Pâques 4586 et moyennant 18 écus 1/3 par le collège des Cholets à Michel Le Duc, imprimeur qui y demeure, d'une maison joignant le jardin du collège., 26 février 1586; MC/ET/XXXIII/203
      bail; Cholets (collège des); Collège des Cholets; imprimeur
    - Vente, moyennant 300 écus d'or et à charge d'un chapeau de roses à porter à la Saint-Jean-Baptiste de chaque année, du moulin bannier à eau qu'il a fait bâtir pour faire faire au bourg de Cany, vicomté de Caudebec (76) actuellement loué 100 livres par an à Noël Le Bruquois, et communément appelé le Moulin d'Houville, par Jean de Austin, seigneur d'Hoynville, Manteville et Antigny, bailliage de Dieppe (76) à Pierre Lagilette[Laguette], étudiant, régentant au Collège de Lisieux., 27 mars 1586; MC/ET/XXXIII/203
      acte de vente; Dieppe (Seine-Maritime); Lisieux (collège de); Le Bruquois, Noël; Austin, Jean de; Lagilette, Pierre; Laguette, Pierre
    - Donation réciproque de tous les biens du premier mourant au survivant par Etienne Girard, clerc demeurant en l'hötel de Jean Le Berre, procureur en la chambre des Comptes de Paris, rue de Bièvre, et Jean Girard, étudiant en l'Université de Bourges, tous deux fils de défunt Jean Girard, vivant élu du Berry, et Jeanne de Walcob., 30 mars 1586; MC/ET/XXXIII/203
      donation; Bièvre (rue de); Bourges (Cher); étudiant
    - Constitution, moyennant 800 écus d'or, de 66 écus 2/3 de rente, par Michel Fouet, sieur de la Paillivières en la paroisse de Vausse, diocèse du Mans, à Louis Bonneau, docteur en théologie, curé de Saint-Germain-l'Auxerrois à Paris., 31 mars 1586; MC/ET/XXXIII/203
      constitution de rente; Bonneau, Louis; Fouet, Michel; curé; docteur d'université
    - Procuration donnée en blanc par Jean Leblanc, curé de Saint-Pierre de Vauchy, diocèse de Rouen, étudiant au collège de Chenart dit de Saint-Michel, pour faire insinuer à Rouen ses lettres de tonsure, d'acolyte, de sous diaconat, dioconat et prêtrise., 1er avril 1586; MC/ET/XXXIII/203
      Rouen (Seine-Maritime); Chanac-Pompadour (collège de); curé; étudiant
    - Constitution, moyennant 100 écus d'or, de 8 écus 1/3 de rente par Nicolas Douzet, laboureur à Vitry-sur-Seine, et Jacqueline Ruffier, sa femme, à la Faculté de Théologie de Paris, représentée par Pierre legoux, curé de Vitry, grand bedeau, procureur et receveur de la Faculté de Théologie de Paris., 2 avril 1586; MC/ET/XXXIII/203
      constitution de rente; Vitry-sur-Seine (Val-de-Marne); Faculté de théologie de l'université de Paris; agriculteur; curé; huissier; comptable
    - Nomination par le collège de Sorbonne de Jean Roux, praticien demeurant à Seignolles-en-Brie (77) comme prévôt de leur terre de Solers (77)., 3 avril 1586; MC/ET/XXXIII/203
      nomination; Sorbonne; Soignolles-en-Brie (Seine-et-Marne); Solers (Seine-et-Marne); Collège de Sorbonne; juriste
    - Constitution, moyennant 100 écus, de 5 écus de rente par Pierre Behez (ou Behayes), laboureur à la Belliers-en-Gouy, diocèse de Beauvais, à Jacques Bourle, docteur en théologie, son oncle. Et quittance de rachat du 13 novembre 1586., 10 avril 1586 - 13 novembre 1586; MC/ET/XXXIII/203
      constitution de rente; quittance; Behez, Pierre; Bourle, Jacques; docteur d'université; agriculteur
    - En exécution du testament de Jean Le Chevalier, régent du collège de Lisieux, reçu par Lamyral et Fardeau le 9 novembre 1583, fondation moyennant 120 écus par les exécuteurs du défunt de la récitation quotidienne de l'antienne Domine non secondum et d'un obit le 6 novembre de chaque année en la chapelle du collège de Lisieux., 14 avril 1586; MC/ET/XXXIII/203
      testament; Lisieux (collège de); Le Chevalier, Jean
    - Moyennant 100 écus, fondation d'un obit annuel le jeudi après Quasimodo en la chapelle du collège de Lisieux à la mémoire de Louis Le Nouvel, vivant boursier théologien du collège, décédé le 12 avril 1584., 14 avril 1586; MC/ET/XXXIII/203
      fondation pieuse; Lisieux (collège de); étudiant
    - Devis et marché de Germain Pilon, sculpteur du Roi et contrôleur général sur la fabrique de monnaies, pour un décor à monter dans le jardin de la Garenne de Nicolas Fumée, évêque comte de Beauvais, à Gentilly (94). Trois colonnes de marbre supportant trois ' déesses fatales ' et deux enfants porte-écus. (cf Grodecki n°669), 26 avril 1586; MC/ET/XXXIII/203
      devis; marché; Fumée, Nicolas; Pilon, Germain; évêque; sculpteur
    - Décor de la garenne de l'évêque de Beauvais à Gentilly. - Devis et marché d'un décor à monter dans la garenne de Nicolas Fumée, évêque de Beauvais, à Gentilly, comportant, outre des statues et des bustes antiques, trois colonnes de marbre rouge sur lesquelles prendront place un groupe de 'Trois Parques' à tailler par le sculpteur et deux 'putti' porte-écus, le tout en marbre., 26 avril 1586 - 29 avril 1586; MC/ET/XXXIII/203
      État des pièces de marbre qui ont été délivrées à Germain Pilon.
      Documents du Minutier central des notaires de Paris, Histoire de l'art au XVIe siècle (1540-1600) [477 actes], par Catherine Grodecki, tome II, Sculpture, peinture et gravure, broderie, faïence et émaillerie, orfèvrerie et joaillerie, armes et armures, Paris, Archives nationales, 1986, p. 126, notice n° 669 (instrument de recherche imprimé dématérialisé, certaines notices sont plus détaillées dans la version intégrale accessible en ligne par la rubrique 'Autres instruments de recherche', voir contexte dans le Plan d’orientation général - Notaires de Paris, guides thématiques du Minutier).
      Documents du Minutier central des notaires de Paris, Histoire de l'art au XVIe siècle (1540-1600), par C. Grodecki, tome II, Sculpture, peinture et gravure, broderie, faïence et émaillerie, orfèvrerie et joaillerie, armes et armures, Paris, Archives nationales, 1986, 344 p.
    - Constitution, moyennant 200 écus, de 16 écus 2/3 de rente annuelle par François de Quay, écuyer, seigneur de Marthon en Soissonnais, homme d'armes des ordonnances du Roi sous la charge du duc d'Aumale, à Samuel Mouret, prêtre, étudiant au collège de Calvi., 28 avril 1586; MC/ET/XXXIII/203
      constitution de rente; prêtre; étudiant
    - Etat des marbres blanc, noir et rouge qui ont été délivrés par Nicolas Fumée, évêque et comte de Beauvais, à Germain Pilon, sculpteur du roi, en exécution du marché pour le 26 avril 1586. cf Grodecki, n°669, 29 avril 1586; MC/ET/XXXIII/203
      marché; inventaire; Pilon, Germain; Fumée, Nicolas; sculpteur
    - Quittance de Germain Pilon, sculpteur architecte du roi, contrôleur de ses Monnaies, envers l'évêque de Beauvais., 29 avril 1586; MC/ET/XXXIII/203
      Histoire de l'art XVIe siècle, 1530-1600 (2698 actes), par Catherine Grodecki, 1971-1986 (fichier papier entièrement dématérialisé; voir contexte dans le Plan d’orientation général - Notaires de Paris, guides thématiques du Minutier).
      quittance; Pilon, Germain (1535?-1590); sculpteur; contrôleur (Ancien Régime)
    - Transaction entre le procureur de Laurent de Fizes, abbé commandataire de Saint-Lomer de Blois et de Noël Mandroux, marchand au Mans (72) en suite à diverses procédures de saisie du temporel de l'abbaye., 2 mai 1586; MC/ET/XXXIII/203
      accord; Le Mans (Sarthe); Fizes, Laurent de; Mandroux, Noël; abbé; commerçant
    - Procuration donnée en blanc par Guillaume Chappelet, clerc du diocèse du Mans, étudiant, pour prendre possession de la chapelle Sainte-Plaine en l'église paroissale de Cossé-le-Vivien, diocèse du Mans., 17 mai 1586; MC/ET/XXXIII/203
      procuration; Cossé-le-Vivien (Mayenne); Le Mans (Sarthe); étudiant
    - Procuration donnée en blanc par Adrien Banan, principal des anciens du collège de Lisieux, pour recevoir les sommes qui lui sont dues., 20 mai 1586; MC/ET/XXXIII/203
      procuration; Banan, Adrien; directeur d'établissement d'enseignement; enseignant
    - Procuration donnée en blanc par Jean Cavelyer, boursier théologien du collège de Lisieux, pour recevoir des sommes qui lui sont dues., 20 mai 1586; MC/ET/XXXIII/203
      procuration; Lisieux (collège de); étudiant
    - Donation, sous réserve d'usufruit, de tous ses biens par Marguerite Ricouard, veuve de Jean Charron l'aîné, libraire juré à Paris, rue des Carmes, paroisse Saint Hilaire, à Olivier Mynagier, avocat au Parlement., 21 mai 1586; MC/ET/XXXIII/203
      donation; Carmes (rue des); Charron, Jean (l'aîné); Ricouart, Marguerite; Mynagier, Olivier; libraire; avocat au parlement (Ancien Régime)
    - Procuration donnée en blanc par Benoît Mynyères, bachelier en théologie demeurant au collège de Lisieux, pour prendre en son nom possession de l'église paroissiale et archipresbytérale Saint-Pierre de Reillac, diocèse d'Angoulême., 29 mai 1586; MC/ET/XXXIII/203
      Lisieux (collège de); Angoulême (Charente); bachelier
    - Quittance par Gervais Barbin, prêtre, principal du collège des Dix-Huit et précédemment chantre et chanoine de la collégiale Saint-Honoré à Paris, à Sulpice Venon, chanoine et receveur des gros fruits de la collégiale Saint-Honoré, de 10 écus pour solde de ce qui lui était dus lors de sa résignation., 30 mai 1586; MC/ET/XXXIII/203
      quittance; Barbin, Gervais; Venon, Sulpice; chanoine; chanteur; directeur d'établissement d'enseignement; enseignant; prêtre; comptable
    - Transport, moyennant 60 écus de rente annuelle par Noël Boudet, bénéficier de l'église de Paris et boursier du Collège des Dix-Huit., 31 mai 1586; MC/ET/XXXIII/203
      cession; Dix-huit (collège des); étudiant
    - Obligation de 1.000 écus pour prêt par Gilbert Chappelle, huissier appariteur de la Sainte-Chapelle, envers Maurice Bressieu, lecteur ordinaire du roi en mathématiques. Et quittance de remboursement du 30 décembre 1586., 6 juin 1586; MC/ET/XXXIII/203
      obligation; quittance; Sainte-Chapelle; Bressieu, Maurice; Chapelle, Gilbert; huissier; lecteur du roi (Ancien Régime)
    - Contrat de mariage antre Tanneguy Adelet, compagnon menuisier à Paris, au carrefour Sainte-Geneviève-du-Mont, maison de l'Épée de Bois, et Jeanne Lescot, fille de Nicolas Lescot, maître cuisiner à Paris, carrefour Sainte-Geneviève, et défunte, Noëlle Sollet, sa première femme., 7 juin 1586; MC/ET/XXXIII/203
      contrat de mariage; Sainte-Geneviève (place); Adelet, Tanneguy; Lescot, Jeanne; Lescot, Nicolas; Sollet, Noëlle; menuisier; cuisinier
    - Procuration par Pierre Pickart, prêtre, boursier du collège des Dix-Huit, à Jacques Thuault, procureur du Roi en son Château de Madrid au bois de Boulogne, pour remettre sa bourse grammaticale à l'Evêque de Léon, pour présenter telle personne qui lui plaira à l'abbé de Marmoutiers, collateur de la bourse., 7 juin 1586; MC/ET/XXXIII/203
      procuration; Dix-huit (collège des); Neuilly-sur-Seine (Hauts-de-Seine); Madrid (Hauts-de-Seine, château de); Boulogne (bois de); prêtre; étudiant; abbé; procureur du roi (Ancien Régime); évêque
    - Contrat de mariage entre Pierre Potet, tailleur de pierres à Paris, et Messente Chaloppin, fille de Claude Chaloppin, pâtissier à Orléans, et de défunte Michelle de La Barre., 11 juin 1586; MC/ET/XXXIII/203